# 研发费用

提问人：Zhaozhenxiang 时间：2023-07-10 13:57:25
请教陈老师：业务合同：新产品联合开发服务协议涉及主体：A公司、B公司（A公司主要客户）总体描述：B公司有偿为A公司提供技术服务（客户提供新产品开发所需要的参数，并提供技术支持，A公司研发制造，B公司测试产品可行性），A公司向B公司支付费用，项目研发成功后知识产权成果归A公司，双方共同验证通过后，签订购销业务合同，开展后续商务合作。A公司目前将该部分技术服务费用计入研发费用。疑问：计入研发费用是否合理？若不合理，如何进行会计处理及其会计处理的依据。

回答人：chenyiwei
此问题首先需判断研发的类型，即A公司对照《监管规则适用指引——会计类第 2 号》之“2-8 定制化产品相关研发支出的会计处理”，根据研发成果控制权的归属，判断该研发是基于客户合同的受托定制化研发，还是A的内部研发项目，只是碰巧将B作为其第一个客户。根据研发项目的不同类型，相应选择不同的会计处理模式。
因为B是A的客户，所以“B公司有偿为A公司提供技术服务”很可能是没有商业实质的，即使A向B付费，所支付的费用也不能确认为A自身的研发支出，而更多地是一种销售价格折扣的体现。